【裁判字號】    98,訴,38
【裁判日期】    980323
【裁判案由】    違反毒品危害防制條例
【裁判全文】
臺灣新竹地方法院刑事判決                98年度訴字第38號
公  訴  人  臺灣新竹地方法院檢察署檢察官
被      告  乙○○
指定辯護人  本院公設辯護人甲○○
上列被告因違反毒品危害防制條例案件，經檢察官提起公訴（97
年度毒偵字第2003、2316號），聲請改依認罪協商程序而為判決
，本院判決如下：
    主  文
乙○○施用第一級毒品，累犯，處有期徒刑拾月，扣案之海洛因
殘渣袋柒個，均沒收銷燬。又施用第二級毒品，累犯，處有期徒
刑柒月，扣案之甲基安非他命壹包（驗前淨重零點零肆陸公克、
驗餘淨重零點零肆伍捌公克），沒收銷燬之。應執行有期徒刑壹
年貳月，扣案之海洛因殘渣袋柒個、甲基安非他命壹包（驗前淨
重零點零肆陸公克、驗餘淨重零點零肆伍捌公克），均沒收銷燬
。
    事實及理由
一、(一)乙○○前於民國95年間，因施用毒品案件，經本院以95年
      度毒聲字第171 號裁定送觀察、勒戒後，認無繼續施用毒
      品傾向，於95年6 月20日執行完畢而釋放，由臺灣新竹地
      方法院檢察署檢察官以95年度偵字第2614號、95年度毒偵
      字第1114號不起訴處分確定。又因施用毒品案件，經本院
      於95年11月28日以95年度訴字第813 號判決就施用第一級
      毒品部分判處有期徒刑6 月，就施用第二級毒品部分判處
      有期徒刑3 月，定應執行刑為有期徒刑7 月確定，嗣經本
      院以96年度聲減字第66號裁定減為有期徒刑3 月又15日並
      諭知易科罰金折算標準確定，於96年8 月4 日縮刑期滿執
      行完畢。
    (二)詎仍不知悔改，於上開觀察、勒戒執行完畢後5 年內，分
      別基於施用第一級毒品海洛因、第二級毒品甲基安非他命
      之犯意，於97年10月14日傍晚5 時33分許為警採尿往前回
      溯26小時及96小時內之某時，在不詳地點，分別以注射針
      筒摻水將海洛因注射及將甲基安非他命置於玻璃球內加熱
      吸食煙霧之方式，施用海洛因及甲基安非他命各1 次。嗣
      因另案經通緝，為警於97年10月14日下午4 時許，在新竹
      縣竹北市○○○路12號查獲，經警採集尿液送驗後呈嗎啡
      、安非他命、甲基安非他命陽性反應；復於翌日即97年10
      月15日下午3 時40分許，在新竹縣竹北市縣○○路、福興
      路口前，為警見其形跡可疑予以盤查，當場查獲並扣得其
      前開施用第一級毒品海洛因及第二級毒品甲基安非他命剩
      餘之海洛因殘渣袋7 個、甲基安非他命1 包（毛重0.246
      公克、驗前淨重0.046 公克、驗餘淨重0.0458公克），而
      悉上情。
二、本案經檢察官與被告乙○○於審判外達成協商之合意且被告
    已認罪，其合意內容為：（一）被告願受科刑範圍如主文所
    載。（二）扣案之海洛因殘渣袋7 個、甲基安非他命1 包，
    請依法宣告沒收銷燬。
三、經查：上開協商合意並無刑事訴訟法第455 條之4 第1 項所
    列情形之一，檢察官聲請改依協商程序而為判決，本院爰不
    經言詞辯論，於協商合意範圍內為協商判決。「按施用安非
    他命後，其尿液不致檢出甲基安非他命陽性反應，而施用甲
    基安非他命後，其尿液可檢出甲基安非他命和其代謝物安非
    他命成分，有行政院衛生署管制藥品管理局93年11月2 日管
    檢字第0930010499號函影本1 份在卷可參。是尿液經檢驗出
    甲基安非他命陽性，係施用甲基安非他命後以甲基安非他命
    原態排出者；而檢驗出安非他命陽性部分，乃施用甲基安非
    他命、安非他命均可檢驗出安非他命陽性反應。」，則由本
    件被告尿液經檢驗結果，呈甲基安非他命陽性反應，足以認
    定被告係施用甲基安非他命，而非安非他命。惟公訴人業已
    當庭就此部分更正（見本院卷第15、16頁），附此敘明。
四、扣案之海洛因殘渣袋7 個，俱為被告前開施用第一級毒品海
    洛因剩餘之物，業據被告供承在卷（見本院卷第16頁），經
    檢驗結果均有第一級毒品海洛因成分殘留，有交通部民用航
    空局航空醫務中心97年11月18日航藥鑑字第0975873 號毒品
    鑑定書在卷可稽（見97年度毒偵字第2003號卷第31頁），又
    因毒品量微且已附合於殘渣袋內，而無法單獨析離秤重，均
    屬違禁物，爰均依毒品危害防制條例第18條第1 項前段規定
    ，均沒收銷燬之。又扣案之甲基安非他命1 包（毛重0.246
    公克、驗前淨重0.046 公克、驗餘淨重0.0458公克），係被
    告所有，為其前開施用第二級毒品甲基安非他命剩餘之物，
    除據被告供承在卷（見本院卷第16頁），亦有上開交通部民
    用航空局航空醫務中心毒品鑑定書在卷可稽，其包裝即夾鍊
    袋因包覆毒品，顯留有該毒品之殘渣，與毒品間已難以分析
    剝離，自應整體視為毒品，均依毒品危害防制條例第18條第
    1 項前段之規定，沒收銷燬之；至送鑑耗損之第二級毒品甲
    基安非他命既已滅失，自無庸再予宣告沒收銷燬，附此敘明
    。
五、應適用之法條：刑事訴訟法第455 條之4 第2 項、第455 條
    之8 ，毒品危害防制條例第10條第1 項、第2 項、第18條第
    1 項前段，刑法第11條、第47條第1 項，判決如主文。
六、本判決除有刑事訴訟法第455 條之4 第1 項第1 款於本訊問
    程序終結前，被告撤銷協商合意或檢察官撤回協商聲請者；
    第2 款被告協商之意思非出於自由意志者；第4 款被告所犯
    之罪非第455 條之2 第1 項所定得以協商判決者；第6 款被
    告有其他較重之裁判上一罪之犯罪事實者；第7 款法院認應
    諭知免刑或免訴、不受理者情形之一，及違反同條第2 項「
    法院應於協商合意範圍內為判決；法院為協商判決所科之刑
    ，以宣告緩刑或二年以下有期徒刑、拘役或罰金為限」之規
    定者外，檢察官與被告均不得上訴。
七、如有前項得上訴之情形，應於收受本判決後10日內向本院提
    出上訴書狀，上訴書狀應敘述具體理由。未敘述上訴理由者
    ，應於上訴期間屆滿後20日內補提理由書狀於本院（均須按
    他造當事人之人數附繕本）「切勿逕送上級法院」。
本案經檢察官李秋梅到庭執行職務。
中    華    民    國    98    年    3     月    23    日
                  刑事第五庭    法  官  林佑珊
以上正本證明與原本無異。
中    華    民    國    98    年    3     月    23    日
                                書記官  蕭惠婷
附錄本件論罪科刑應適用法條：
毒品危害防制條例第10條第1項
施用第一級毒品者，處 6 月以上 5 年以下有期徒刑。
施用第二級毒品者，處 3 年以下有期徒刑。


司法院資訊處製作；財團法人民間司法改革基金會備份。
